【裁判字號】    99,交聲,358
【裁判日期】    990420
【裁判案由】    違反道路交通管理處罰條例聲明異議
【裁判全文】
臺灣臺北地方法院交通事件裁定         99年度交聲字第358號
原處分機關  台北市交通事件裁決所
異  議  人
即受處分人  甲○○
上列受處分人因違反道路交通管理處罰條例案件，對於台北市交
通事件裁決所於民國99年2 月11日所為之處分（北市裁罰字第裁
22-AO0000000號），聲明異議，本院裁定如下：
    主  文
異議駁回。
    理  由
一、按汽車駕駛人停車時，在設有禁止停車標誌、標線之處所停
    車者，處新台幣（下同）600 元以上1,200 元以下罰鍰，道
    路交通管理處罰條例第56條第1 項第4 款定有明文。
二、原處分意旨略以：異議人即受處分人甲○○於民國98年11月
    13日12時12分許，騎乘其所有車牌號碼CLJ-582 號重型機車
    在設有禁止停車標誌之處所停車，為警逕行舉發，爰依道路
    交通管理處罰條例第56條第1 項第4 款規定，裁處受處分人
    罰鍰600 元。
三、異議意旨略以：受處分人於98年11月13日12時許，騎車行經
    台北市○○○路與民生東路口，因腹部絞痛急於上廁所，隨
    即將機車停放在敦化北路168 號旁工地鐵圍籬邊，並至隔壁
    大樓地下室使用公共廁所，10餘分鐘後伊返回停車處所，發
    現已遭員警開單舉發，惟伊並未將機車停在紅線上，亦未影
    響其他行人，員警應以開勸導單之方式為之，而非逕行舉發
    ，為此聲明異議。
四、經查，受處分人於上開時間在台北市○○○路168 號上人行
    道上停車一情，為受處分人所不否認，且有舉發照片1 紙在
    卷足參，上開事實已可認定。又受處分人停放機車位置非屬
    機慢車停放區，且該處人行道設有禁止停車標誌，有卷附照
    片2 紙在卷足憑，是受處分人係於禁止停車處所停車無訛，
    受處分人違規事實明確，堪以認定。受處分人以腹痛情急上
    廁所等語置辯，惟此等情形仍非免責之正當理由，蓋如汽機
    車駕駛人均以臨時急需上廁所為詞，而無視交通標誌之禁制
    隨處停車，交通秩序將無以維持，受處分人所辯並無可採。
    再本件違規情節亦非內政部警政署依道路交通管理處罰條例
    第92條第3 項授權訂定「內政部警政署交通違規稽查與輕微
    違規勸導作業注意事項」之輕微違規情形，而無上開規定之
    適用，是受處分人主張員警應以勸導代替舉發作為等語，亦
    無可採。
五、綜上，受處分人於設有禁止停車標誌處所停車之違規行為明
    確，原處分機關據以援引上開規定，裁處受處分人罰鍰600
    元，並無不當，本件異議為無理由，應予駁回。
據上論斷，應依道路交通案件處理辦法第19條，裁定如主文。
中    華    民    國    99    年    4     月    20    日
                  交通法庭法  官  林欣苑
上正本證明與原本無異。
如不服本裁定，應於裁定送達後5 日內向本院提出抗告狀。
                          書記官  劉英芬
中    華    民    國    99    年    4     月    21    日

司法院資訊處製作；財團法人民間司法改革基金會備份。
